臺灣高等法院刑事判決
110年度上易字第1160號
上  訴  人  
即  被  告  陳儷文




選任辯護人  蔡宗釗律師
上列上訴人因侵占等案件，不服臺灣臺北地方法院108年度易字
第518、519號，中華民國110年3月31日第一審判決（起訴案號：
臺灣臺北地方檢察署107年度偵字第10659號）暨追加起訴（108
年度調偵字第157號），提起上訴，本院判決如下：
    主  文
原判決關於附表一編號5、6、7、8沒收部分撤銷。
未扣案附表一編號5部分之犯罪所得新臺幣壹佰壹拾萬元沒收，
於全部或一部不能沒收或不宜執行沒收時，追徵其價額。
未扣案附表一編號6（包括原判決附表一編號6、7、8）部分之犯
罪所得新臺幣陸拾柒萬捌仟元沒收，於全部或一部不能沒收或不
宜執行沒收時，追徵其價額。
其他上訴駁回。
    事  實
一、丙○○係址設臺北市○○區○○街00○00號「亞儷精品坊」、「儷
    文精品店」之負責人，經營鑽石及珠寶等精品銷售業務，為
    從事業務之人。甲○○及乙○○均為珠寶委銷商。丙○○因債務周
    轉不靈，明知甲○○、乙○○交付予其代為銷售之鑽石、珠寶係
    屬寄賣性質，竟意圖為自己不法之所有，分別為下列行為：
　㈠丙○○明知並無客戶欲鑑賞、買賣如附表一編號1至12之鑽石、
    珠寶，仍基於業務侵占犯意，分別於附表一編號1至12所示
    之時間，在上述精品店內，將業務上所持有由甲○○所交付如
    附表一編號1至12所示之各該鑽石、珠寶，變易持有為所有
    ，而予以侵占入己，並以其個人名義，持往址設臺北市○○區
    ○○街000號之大千當舖典當變現，以為資金周轉。
　㈡丙○○經址設臺北市○○區○○○路0段000巷0號「甜蜜名品店」之
    負責人陳碧玉（同經營精品銷售之業務）介紹認識乙○○，乙○○將附表二編號1至7及附表三編號1至3所示之鑽石、珠寶交
    予陳碧玉代為銷售，陳碧玉再將該等鑽石、珠寶委由丙○○銷
    售，而丙○○明知並無客戶欲鑑賞、買賣如附表二編號1至7及
    附表三編號1至3所示之鑽石、珠寶，基於業務侵占犯意，分
    別於附表二編號1至7及附表三編號1至3所示之時間，在上述
    精品店內，將業務上所持有由乙○○交付之鑽石、珠寶，變易
    持有為所有，而予以侵占入己，並以其個人名義，持往大千
    當舖典當變現，以為資金周轉。
　㈢丙○○明知並無資力可購買如附表三編號4所示之珠寶，亦無客
    戶欲鑑賞、買賣該珠寶，且無代乙○○銷售珠寶之意，竟意圖
    為自己不法之所有，基於詐欺取財之犯意，於附表三編號4
    所示之日，佯稱有客戶要鑑賞附表三編號4所示之珠寶，其
    願意以新臺幣（下同）200萬元之價格購買，待日後轉售他
    人，而先支付現金50萬元為訂金，致乙○○陷於錯誤，誤以為
    丙○○確有購買附表三編號4所示之珠寶之真意，乃同意交付
    附表三編號4所示之珠寶，待丙○○取得附表三編號4所示珠寶
    後，旋於當日以其個人名義，持往大千當舖典當變現。
二、案經乙○○告訴暨甲○○訴由臺北市政府警察局大安分局報請臺
    灣臺北地方檢察署（下稱臺北地檢署）檢察官偵查起訴及追
    加起訴。
    理  由
壹、程序事項：
一、追加起訴合法：
　　按於第一審辯論終結前，得就與本案相牽連之犯罪或本罪之
    誣告罪，追加起訴，刑事訴訟法第265條第1項定有明文。又
    一人犯數罪者，為相牽連之案件，同法第7條第1款亦有明文
    。本件檢察官原以107年度偵字第10659號對被告丙○○所涉業
    務侵占之犯行進行偵查並提起公訴，由原審以108年度易字
    第518號案件審理中（即上述事實欄一㈠部分），嗣於原審審
    理中，檢察官因被告一人犯數罪之相牽連案件關係，以108
    年度調偵字第157號追加起訴書追加上述事實欄一㈡㈢之犯罪
    事實，由原審以108年度易字第519號受理；自該追加起訴之
    形式及程序觀察，與刑事訴訟法第7條第1款所指「一人犯數
    罪」之要件及同法第265條第1項之「於第一審言詞辯論終結
    前」規定相符。從而，本件追加起訴程序自屬合法，先予敘
    明。
二、證據能力：
　㈠本判決下列所引用供述證據之證據能力，檢察官、上訴人即
    被告丙○○及辯護人於本院行準備程序時均表示同意有證據能
    力（見本院卷第98頁），且迄至言詞辯論終結前亦未再聲明
    異議，本院審酌上開證據資料製作時之情況，尚無違法不當
    及證明力明顯過低之瑕疵之情形，依刑事訴訟法第159條之5
    規定，認均具有證據能力。
　㈡本判決下列所引用之非供述證據，並無證據證明係公務員違
    背法定程序所取得，且當事人等於本院亦均未主張排除其證
    據能力，且迄本院言詞辯論終結前均未表示異議，本院審酌
    前揭非供述證據並無顯不可信之情況與不得作為證據之情形
    ，依刑事訴訟法第158條之4反面解釋認均有證據能力。
貳、實體部分：
一、認定事實所憑之證據及理由：
  ㈠訊據上訴人即被告丙○○係址設上址「亞儷精品坊」、「儷文
    精品店」之負責人，經營鑽石及珠寶等精品銷售，而告訴人
    甲○○有於如附表一「交付時間」欄所示之時間，交付被告如
    附表一「交付物品」欄所示之物，並均簽立保管條，陳碧玉
    於附表二、三「交付時間」欄所示之時間，有交付被告如附
    表二、三「交付物品」欄所示之物，被告於取得如附表一至
    三所示之物後，有持上開物品至大千當舖典當。就附表三編
    號4所示之物，被告有支付50萬元予陳碧玉，陳碧玉再將該
    金額支付給告訴人乙○○，惟矢口否認有何業務侵占及詐欺取
    財犯行，辯稱：我跟甲○○間的交易都是買斷並非寄賣，我不
    清楚買斷為何還要填載保管條，因為珠寶界交易慣例就是要
    填載保管條，大家都這樣做，我就照這樣做，因為我已買下
    珠寶，才會將珠寶拿去典當週轉；另乙○○是經由陳碧玉與我
    交易本件珠寶，我交易對象應是陳碧玉，我與她之間交易也
    是買斷並非寄賣，至於買斷還要填載保管條是業界慣例云云
    。辯護人辯稱：被告與甲○○間並非寄賣關係，甲○○交付之保
    管條未詳實記載雙方之法律關係，不應以保管條上之記載認
    定兩造間為寄賣關係；就附表二、三之部分，乙○○之交易對
    象為陳碧玉，並非被告，就附表二、三所示之物，被告均係
    向陳碧玉購買而取得所有權，被告並無業務侵占或詐欺取財
    犯行云云。經查：
　⒈被告丙○○係「亞儷精品坊」、「儷文精品店」（址設臺北市○○區○○街00○00○00○00號）之負責人，經營鑽石及珠寶等精品
    銷售，並於如附表一至三「交付時間」欄所示之時間，收受
    如附表一至三「交付物品」欄所示之物後，有持上開物品向
    大千當舖典當等情，業據被告於警詢、偵查及原審坦承不諱
    （見105年度他字第11836號卷〈下稱105他11836卷〉第67-72
    、207-211頁、107年度偵字第10659號卷〈下稱107偵10659卷
    〉第33-34頁、108年度易字第518號卷〈下稱108易518卷〉二第
    65頁），核與證人即告訴人甲○○於偵查中及原審證述主要情
    節相符（見105他11836卷第219-223頁、108易518卷二第83-
    120頁），並有被告簽立之保管條及大千當舖之收當物品登
    記簿（流當物清冊）在卷可憑（見105他11836卷第17-28頁
    、107偵10659卷第49-517頁、108易518卷二第187-211頁）
    ，此部分之事實，堪予認定。
　⒉事實欄一、㈠業務侵占部分：
　①按刑法上業務侵占罪，係以其所侵占之他人所有物係因執行
    業務而持有，且於持有狀態繼續中，擅自處分，或易持有為
    所有之意思，而逕為所有人之行為；且侵占罪係即成犯，凡
    對自己持有之他人所有物，有變易持有為所有之意思時，即
    應構成犯罪，縱事後將侵占之物設法歸還，亦無解於罪名之
    成立。易言之，如以業務上所持有之他人之物，擅自向第三
    人質押借款以供己用，其性質即係設定權利質權，屬於持有
    人處分持有他人所有物之行為，亦即變更持有為不法所有之
    意，與業務侵占罪之構成要件相符。
　②自甲○○交付被告如附表一所示之保管條以觀（見105他11836
    卷第17至27頁），該等保管條均有備註：「以上貨品係因本
    公司委託保管人代為銷售而交付保管人，該等貨品所有權及
    其他一切權益因屬於本公司，保管人除為本公司之計算出售
    及交付貨品予買受人外，不得將上開貨品之全部或部分出售
    、質押、交付予任何其他第三人或任何處分，若未經本公司
    同意而有上述之行為者，願擔負所有法律責任」等內容，明
    確揭示保管人不得處分保管物，顯見甲○○於附表一「交付時
    間」欄所示時點，同時交付上開保管條及如附表一「交付物
    品」欄所示之物與被告時，並無移轉所有權之意思。另觀諸
    上開保管條其中編號第1272號及第1283號保管條，甲○○於10
    5年7月6日交付附表一編號11之1.07克拉鑽石裸石（GIZ0000
    000000）與被告後，又將之收回，嗣後於同年月20日復再將
    該物交付與被告，若兩造間之法律關係為買斷，則甲○○於交
    付買賣標的物與被告後，豈有再將之收回之理，此節顯與一
    般買賣之交易常態不符。又於編號第1288號保管條上，甲○○
    有特別註記「7/26㈡如無確定售出，須歸還。如售出須於7/2
    9㈤支付現金貨款」，倘該珠寶於甲○○交付與被告時已由被告
    買斷，何以甲○○仍可要求被告於無法出售時歸還？況被告於
    收受上開保管條時，亦未就此註記有所爭執，顯見被告於收
    受時明知自己並未獲得該珠寶之所有權。至被告辯稱：與甲○○之間就珠寶買賣均係支付現金，故無任何證明云云，但查
    ，附表一各編號所示珠寶價值不匪、金額巨大，殊難想像被
    告與甲○○間交易均以現金交易，且依被告所述其有多年經商
    經驗，豈會不知保留相關憑證，甚至連其提領現金交易金流
    均無法提出，堪認其所述顯悖於常理，且與事實不符，否則
    豈會無法提出任何一筆交易買斷證據，其所辯顯無足採。堪
    認兩造間之交易模式應係甲○○交付珠寶與被告，由被告代為
    銷售，若於一定期間無法售出，則被告應返還珠寶，故兩造
    間之法律關係應為寄賣而非買賣，如附表一所示之物，應屬
    被告業務上持有之物，被告及辯護人辯稱：被告與甲○○間之
    法律關係為買賣云云，自不足採。
　③辯護人另辯稱：甲○○未否認與被告間之買賣關係，可見保管
    條未詳實際載雙方之法律關係，無法以保管條遽認兩造間之
    法律關係為寄賣云云，惟證人甲○○於原審證稱：被告在將該
    等珠寶典當前，均未跟我表示要以分期付款方式買斷；起訴
    書附表18項（即本判決附表一編號1至12）珠寶在交付給被
    告時都沒有說要買斷，是被告典當後，被告才跟我說要分2
    、3次清償、買斷等語（見108易518卷二第94頁）。依甲○○
    上開證述可知其固未否認兩造間有談論遭被告典當珠寶之買
    賣，但被告實際付款之時間依附表一「備註」欄所載，均係
    甲○○將珠寶交付與被告一段時間後，才與被告事後議價，並
    遲於105年7月間始支付，堪認兩造買賣關係於被告將附表一
    所示之物典當後始成立，甲○○並非自始即因買賣關係交付附
    表一所示之物。又在被告向告訴人表示欲買斷前，雙方就附
    表一所示之物仍為寄賣之關係，已如前述，上開保管條記載
    之內容，難認有未詳實記載雙方法律關係之虞，辯護人所辯
    不足採信。至於被告於典當後雖有向甲○○表示欲買斷附表一
    所示之物，惟在兩造買賣關係成立前，附表一所示之物仍屬
    被告業務上持有之物，被告未依約處理銷售事宜，反持附表
    一所示之物典當變現供己使用，此已屬持有人處分他人所有
    物之行為，具變易持有為不法所有之意思，與業務侵占罪之
    構成要件該當，縱被告事後有表示欲買斷並支付部分價金，
    亦無法解免被告犯行之成立。
　④辯護人尚辯稱：被告與甲○○自101年起即開始交易，兩造之交
    易模式必然未如初次交易般設有諸多限制，且依陳惠君於偵
    查及原審之證述，應可認定被告於取得珠寶時，兩造之法律
    關係應為買賣云云，惟證人即另一珠寶同業陳惠君於偵查中
    證稱：一般來說，同行寄賣珠寶，我們不會一開始就買斷，
    對方會寫一張保管條，保管條會記載品名跟出賣價格，但不
    一定會成交；有時我們只是口頭約定，沒有書面簽收，這是
    誠信問題，我們珠寶業都是這樣的；是否只要下定金，或是
    付了分期付款之第一期價金，還是只要簽立保管條（寫明價
    金）之後，珠寶所有權就移轉，要看個別批發商，我們要配
    合的次數夠多，這是誠信問題等語（見107偵10659卷第40至
    42頁）。自陳惠君上開證述可知，若欲與批發商以較寬鬆之
    條件交易珠寶，除雙方需有一定次數之交易外，尚須有一定
    之信賴基礎。然依甲○○於原審證稱：特別在編號第1288號保
    管條上記載「如無確定售出，須歸還」是因為被告中間卡太
    多貨款，她又一直跟我要東西（珠寶），我告訴她說你真的
    客人要看，我可以借你，如果沒有請歸還給我，這邊就寫得
    特別清楚告訴她等語（見108易518卷二第99頁）。足認甲○○
    對於被告交易上之信用已生疑慮，否則何須特別記載「須歸
    還」等字樣。被告與甲○○雖非初次進行珠寶交易，然殊難想
    像甲○○於被告已積欠諸多貨款之情形下，仍會如陳惠君所述
    ，立基於兩造誠信所形成之交易模式繼續與被告交易。是以
    ，辯護人以陳惠君上開證述，辯稱：被告於取得珠寶時，兩
    造之法律關係為買賣而非寄賣云云，不足採信。
　⑤再者，依被告答辯及甲○○之證述，雙方之交易均以現金或開
    立支票方式給付價金，然遍觀全卷並無任何票據、金融機構
    對於支票跳票註記之資料，僅有甲○○於109年5月4日刑事陳
    報狀所附託售明細表內所載之雙方議價時間、議價付款方式
    ，並表明被告就附表一編號1至18所示之物，確有部分已支
    付款項，惟其餘款項仍跳票或未給付等語（見108易518卷二
    第267至279頁），關於甲○○所提之託售明細表，經被告自行
    比對彙算後，就附表一編號1至12所示「保管條上記載金額
    」欄即雙方議價金額及就相關價金給付方式大致相符，如附
    表一編號1至12「備註」欄所載，有被告於109年5月7日提出
    之刑事答辯狀在卷可憑（見108易518卷二第317至322頁）。
    惟審酌一般社會往來交付金錢之原因多端，被告縱使有給付
    支票、部分現金與甲○○，亦無從證明與甲○○間之珠寶交易確
    屬買賣關係，況且被告實際上付款之時間依附表一「備註」
    欄所載，均係甲○○將珠寶交付被告一段時間後，才與被告事
    後議價，並遲於105年7月間為支付，然而被告於一拿到附表
    一所示之物後，旋即前往當鋪典當，而業務侵占罪為即成犯
    ，被告於得手珠寶後，易持有為所有而以個人名義，至當舖
    完成典當變現時，即以該當之，縱被告事後提出當票或約定
    分期付款方式支付價金，均無礙對於即成犯之認定。　
  ⒊事實欄一、㈡業務侵占部分：
　①就被告與乙○○、陳碧玉間之交易關係，證人乙○○於偵查中證
    稱：我跟陳碧玉的合作關係是寄賣，她跟我說客人要看什麼
    珠寶，我就把東西拿過去給他寄賣，一般是放一個禮拜到兩
    個禮拜；陳碧玉有跟我說過珠寶他拿走後，有些是拿給丙○○
    寄賣；但丙○○卻說是她的客人在看，其實都在當舖裡面等語
    （見106年度偵字第24738號卷〈下稱106偵24738卷〉第286至2
    87頁）；於原審證稱：我是交給陳碧玉代銷，但陳碧玉有跟
    我講說有些是她自己在賣，有些交給丙○○賣等語（見108易5
    18卷二第117頁），核與證人陳碧玉於偵查中供稱：我跟丙○○配合，若丙○○的客人需要珠寶，我就會告訴乙○○，珠寶放
    在丙○○那邊賣，我拿去放在丙○○那邊賣時，我有跟乙○○講等
    語（見105年度他字第9026號卷〈下稱105他9026〉一第138頁
    、第186頁）；我沒有開證明給丙○○，是因為乙○○交給我，
    我就直接把保管條交給丙○○，我是一個中間人，乙○○開價10
    0萬元，我就給丙○○開價100萬元，丙○○會出價，我就打電話
    問乙○○價錢是否OK，乙○○說OK的話，我就打電話跟丙○○說可
    以，丙○○賣掉會把錢拿給我，我就把現金原封不動的交給乙○○，乙○○會看看中間有無利益，會給我中間的佣金，他知道
    我要拿給丙○○賣；乙○○會先給我看過珠寶照片，我跟她說那
    邊有客人要，乙○○才會拿來給我寄賣，他也是要跟人家調貨
    ；我都會拍珠寶照片給丙○○看，她的客人有興趣才會請乙○○
    調貨，我拿到珠寶之後就連同保管條轉交給丙○○，除非乙○○
    的貨主有在催，不然大約都是七天就拿回來，時間到了乙○○
    會來電，我就會轉告丙○○，丙○○就說他有客人在看，有急的
    話就會先拿回去，不然就再放個兩天看看等語（見106偵247
    38卷第291至292頁）；於原審證稱：丙○○如果要賣掉珠寶她
    會議價，她議價時，有時我會轉達乙○○，珠寶開價不可能依
    開價這個價位賣掉，一般都會議價，在議價階段，我會在貨
    主同意後，才向對方收價金等語（見105易518卷二第105至1
    06頁）。依乙○○及陳碧玉證述，可知本件被告與乙○○、陳碧
    玉間之交易模式應為陳武慧委託陳碧玉代為銷售如附表二編
    號1至7及附表三編號1至3所示之物，陳碧玉再將之交由被告
    寄賣。
　②另依證人陳碧玉於原審證稱：4658號保管條的這隻鐲子剛開
    始是我跟乙○○借給被告出售，這隻鐲子一直沒有賣掉有還給
    乙○○，後面乙○○一直拜託丙○○賣掉，這隻鐲子來來回回有2
    、3次，後來乙○○又拜託丙○○幫他出售掉，所以時間放的很
    長，這隻手鐲是乙○○跟丙○○買的，因乙○○那段時間都沒有賣
    掉，他拜託我拿給丙○○出售代銷，就是因這樣才簽保管條等
    語（見108易518卷二第103至104頁）。自編號第4658號保管
    條所示之手鐲多次交付與被告可知，被告並非因買賣而取得
    該手鐲，若該手鐲已由被告買斷，何以乙○○交付與被告又可
    將該手鐲收回？且被告為何又會多次同意將已取得所有權之
    物再交還給乙○○，此顯與一般買賣之交易習慣有異，益徵被
    告與陳碧玉、乙○○間應係存在寄賣關係。
　③又被告於偵查中亦自陳：我有幫乙○○代賣珠寶，陳碧玉有問
    我是可以代賣一些珠寶，因為我有一些客戶，我想說可以給
    客戶看；我都是透過陳碧玉，陳碧玉也是很相信我，所以有
    些珠寶都沒有讓我簽保管條，很多珠寶是我自己買，104年
    年底我被倒2千多萬，105年4、5月份時，我有被倒4千多萬
    ，有點周轉不靈，所以之前我才想說乙○○的東西我拿去當舖
    先去當來周轉等語（見105他9026卷一第164頁）。依被告上
    開所述，足認被告於收受如附表二編號1至7、附表三編號1
    至3所示之物時，已明知該些物品均為乙○○委託代為銷售，
    其未因陳碧玉交付上開物品而取得所有權，然其卻將上開業
    務上持有之物典當變現供自己使用，即屬持有人處分他人所
    有物之行為，具變更持有為不法所有之意思，與業務侵占罪
    之構成要件該當。遑論被告於本院審理時亦坦稱：有一次有
    3個我不認識的人要來跟我拿當票，那是陳碧玉叫來的，我
    說不行，因為我是欠乙○○錢（珠寶貨款），我要與乙○○談等
    語（見本院卷第184頁），依被告所述，其交易對象自係乙○○，並非陳碧玉甚明，否則豈會自承積欠乙○○貨款，而非積
    欠陳碧玉；況且事後被告欲和解對象係乙○○（見本院卷第18
    4頁），益徵附表二、三所示珠寶實際交易對向係乙○○並非
    陳碧玉無訛。是以，被告及辯護人辯稱：上開物品均係被告
    向陳碧玉所購買，交易對象是陳碧玉，被告無業務侵占之犯
    行云云，不足採信。
  ⒋事實欄一、㈢詐欺取財部分：
　　依證人乙○○於偵查中供稱：只有105年7月25日交貨的祖母綠
    （告證1-4,11.47克拉），丙○○有跟我說他要買斷，貨主拿
    回台灣，我就跟陳碧玉聯絡，陳碧玉叫我聯絡丙○○，丙○○說
    錢晚一點給我，我說不行要給現金，我本來已經走了，陳碧
    玉叫我跟貨主商量，後來我跟貨主商量，貨主說那先給50萬
    元現金，150萬元開3天的票，陳碧玉先給我現金50萬元，支
    票的部分陳碧玉說他沒票了，我就開我太太的票給貨主，之
    後我就把祖母綠直接拿給丙○○，後來這顆祖母綠丙○○拿去典
    當等語（見105他9026卷一第139頁）；於原審證稱：追加起
    訴書附表二編號8（即本判決附表三編號4，下同）的祖母綠
    ，當初被告說要買，後來陳碧玉叫我拿去給丙○○，我要跟她
    收現金，她說她晚一點要給我，後來貨主同意後，我跟丙○○
    說了，陳碧玉又打電話給我叫我跟貨主講，貨主說那我收50
    萬元的現金，100多萬元3天的票，我就將祖母綠交給丙○○，
    結果丙○○當天就拿去當了100萬元，匯50萬元給陳碧玉，所
    以我才去跟陳碧玉收等語（見108易518卷二第115頁），證
    人陳碧玉於偵查中供稱：當天乙○○開車載我去三重台新銀行
    ，我領了50萬元現金，我親手交給乙○○，105年7月25日那天
    乙○○把祖母綠給丙○○，乙○○說這個是從國外調進來，一定要
    給現金，丙○○說他的客人確定要這顆祖母綠，我有在乙○○的
    面前打給丙○○，丙○○回說因為他在桃園師父那邊做生意趕不
    回來，可是客人很急，丙○○叫我先給乙○○現金50萬元，丙○○
    回來之後會給我50萬元，後來丙○○有現金給我50萬元，其他
    的都沒有給等語（見106偵24738卷第312頁）；於原審證稱
    ：追加起訴書附表二編號8的祖母綠是乙○○拿給丙○○，丙○○
    當天說這個祖母綠她拿到桃園給她的客人看，後來丙○○有付
    50萬元給乙○○為訂金，當天中午以前先交祖母綠給丙○○，因
    她急著趕著要去做生意，50萬是下午付款等語（見108易518
    卷二第110頁），佐以大千當舖典當資料，被告於105年7月2
    5日取得附表三編號4所示之祖母綠後，旋於當日將該物典當
    ，堪認被告稱有客人欲購買該祖母綠乃憑空捏造，足證被告
    所為應係對乙○○施用詐術，致乙○○陷於錯誤而交付附表三編
    號4所示之祖母綠，構成詐欺取財之行為。辯護人辯稱：被
    告並無詐欺取財犯行云云，不足採信。
  ⒌至證人陳惠君雖於原審另證稱：一般我們保管條等於買斷，
    縱使保管條上未寫買斷、付清字眼，一樣也是買斷，因為雙
    方有口頭上承諾，只要我們講好價錢，並且講好什麼時候付
    款，縱使沒有付清款項，珠寶所有權也變成我的了等語（見
    108易518卷三第58至64頁），並於證述時多次強調此均為「
    行規」，然「行規」乃同業之人經反覆實施而共同遵守之規
    約，當不會因人而改變，且依民法第1條規定：「民事，法
    律所未規定者，依習慣；無習慣者，依法理。」從而，當「
    行規」與「法律」發生牴觸時，仍應以法律規定為優先。以
    保管條之制式格式上之記載，堪信為珠寶業之批發經營，原
    則以寄賣方式為主，故以印刷方式於上述保管條上加註。況
    證人陳惠君於作證時復改稱：保管條上自行加註之內容，這
    就是看每一個人的，就是自己寫的，我做了這行2、30年，
    真的是這樣，有時候一通電話就確定了，若賣掉以後就不會
    跟他往來，這是一個信任等語（見108易518卷三第67頁）。
    從而，於珠寶業界是否有陳惠君、被告所稱「只要口頭承諾
    即屬買斷之行規」，尚非無疑，縱行規存在為真，且就標的
    物及其價金互相同意時，買賣契約即為成立（民法第345條
    第2項參照），以珠寶批發業之往來交易金額並非小額，消
    費市場、對象均屬小眾，是否有一再買斷囤貨、等待其他買
    家購買之必要，亦非無疑。況被告於105年3、4月間已出現
    財務困難之情，在105年3月至7月間如此短期之時間內，何
    以需要向甲○○、乙○○買斷如附表一至附表三所示多項、金額
    甚鉅之珠寶，又如何在短期內將該等珠寶售出牟利，實值懷
    疑，陳惠君上開證述，自難作為有利於被告之認定。　
　⒍被告及辯護人聲請向大千當舖函詢被告典當珠寶金額與市價
    差額，待證事實為被告有將其大千當舖當票交付告訴人等，
    可以間接證明被告究竟償還多少金額。然查被告清償多少金
    額，乃被告提出相關證明問題，詢問大千當舖無法證明，當
    舖至多僅能證明收當珠寶時評估多少錢收當，與被告清償金
    額無直接關聯性，遑論珠寶市價隨著市場供需變化，每個時
    期、階段不同，自無法經由此項函詢證明被告究竟償還多少
    金額，故無調查必要。
　㈡綜上所述，本件事證明確，被告所辯均不足採，其上開犯行
    ，均堪以認定，應依法論科。
二、論罪：　　　
　㈠被告行為後，刑法第336條第2項業務侵占罪業於108年12月25
    日經修正公布，同年12月27日施行，惟查其修正理由係依刑
    法施行法第1條之1第2項本文規定，將罰金數額提高為30倍
    ，亦即將原本刑法第336條第2項之罰金刑銀元3千元（經折
    算後為新臺幣9萬元）修正為新臺幣9萬元，核與修正前適用
    刑法施行法第1條之1第2項之規定相同，就被告所涉本案業
    務侵占之法定刑度並未修正，且實質上並無法律效果及行為
    可罰性範圍之變更，自無新舊法比較適用之問題，非刑法第
    2條第1項所指之法律有變更，無該條之適用，應依一般法律
    適用原則，適用裁判時法。
　㈡核被告丙○○就事實欄一㈠、㈡所為，均係犯刑法第336條第2項
    之業務侵占罪；就事實欄一㈢所為，係犯刑法第339條第1項
    之詐欺取財罪。
　㈢事實欄一㈡附表三編號1至3（即追加起訴書附表二編號1至7）
    部分，追加起訴意旨雖認被告所為係犯刑法第339條第1項詐
    欺取財罪嫌，惟按刑法上之侵占與詐欺，俱以不法手段占有
    領得財物，其客觀構成要件之主要事實雷同，二罪復同以為
    自己或第三人不法之所有意圖為主觀要件，同以他人之財物
    為客體，同為侵害財產法益之犯罪，罪質尚無差異，其侵害
    性行為之內容雷同，犯罪構成要件具共通性（即共同概念）
    ，具有同一性。而刑法上之侵占罪，係以意圖為自己或第三
    人不法之所有，擅自處分自己持有他人所有之物，或變易持
    有之意思為所有之意思而逕為所有人行為，為其成立要件，
    故行為人侵占之物，必先有法律或契約上之原因在其合法持
    有中者為限，否則，如其持有該物，係因詐欺、竊盜或其他
    非法原因而持有，縱其加以處分，自不能論以該罪。本件被
    告既為上述精品店負責人，為從事珠寶銷售業務之人，藉乙○○經由陳碧玉向被告推銷寄賣珠寶之機會，而取得於附表二
    編號1至7及附表三編號1至3所示之物，在取得珠寶後，旋持
    之前往大千當舖典當之行為，顯屬合法持有關係下，易持有
    為所有，並非施以詐術使乙○○陷於錯誤而取得，非成立詐欺
    取財罪，追加起訴意旨就附表三編號1至3部分所認，容有誤
    會，惟起訴之基本事實同一，應予以變更起訴法條為刑法第
    336條第2項業務侵占罪，經本院當庭諭知，檢辯雙方及被告
    並就此為論告、辯護及答辯（見本院卷第91、169頁），無
    礙被告防禦權之行使，依刑事訴訟法第300條之規定，變更
    起訴法條。　
　㈣被告向附表一至附表三編號1至3之交付人收受之各該珠寶、
    鑽石，依保管條上之記載，均應於約定期限內交付售出貨款
    或歸還原物，衡以被告各次犯行之行為以附表一、附表二及
    附表三編號1至3所示之「保管條編號」、「交付時間」及「
    交付物品」欄截然可分，被告就同一保管條所示之珠寶，乃
    接連收取甲○○、乙○○之鑽石、珠寶再加以侵占之行為，各係
    基於單一業務侵占犯意而為，犯罪時間、地點應屬密接，各
    行為之獨立性極為薄弱，在刑法評價上，應依保管條之編號
    各論以接續犯一罪，基於此標準，可以認定被告本於業務上
    所收取之各該珠寶，係以保管條之簽立為單位。故被告於附
    表一編號1至12均各論以1個業務侵占罪，計12罪；附表二編
    號1至7均各論以1個業務侵占罪，計7罪；附表三編號1至3均
    各論以1個業務侵占罪，計3罪，共22罪。公訴意旨認被告上
    述業務侵占犯行應論以接續犯一罪，尚有誤會。
　㈤被告所犯上述22次業務侵占犯行及事實欄一㈢之詐欺取財犯行
    均具有獨立性，行為互殊，犯意各別，應予分論併罰。　
三、撤銷改判沒收部分（原判決關於附表一編號5、6、7、8所示
    犯罪所得沒收部分）及應沒收之數額：
　㈠原審就被告如附表一編號5、6所示犯行諭知沒收及追徵，固
    非無見，惟查：①就原判決附表一編號5部分，被告已給付甲○○150萬元，原判決未予扣除，誤認被告此部分之犯罪所得
    為260萬元，容有不當（應沒收金額詳後述）。②就原判決附
    表一編號6、7、8部分，甲○○未贖回附表一編號6所示之1.03
    克拉鑽石（GIZ0000000000），且被告與甲○○事後議價出售
    之金額為29萬8,000元，原判決誤認兩造事後議價之金額為3
    2萬4,000元，且甲○○有以18萬元自大千當舖贖回該物，自有
    違誤。原判決既有上開可議之處，應由本院將原判決此部分
    予以撤銷改判。
　㈡附表一編號5部分，被告於105年6月13日持附表一編號5所示
    之物，單筆典當變現金額為260萬元，足認為其犯罪所得，
    惟被告與甲○○事後議價以335萬元出售該物，並已給付甲○○1
    50萬元，甲○○就此部分已受償，不予再諭知沒收，扣除已實
    際給付部分外之其餘110萬元（計算式：260萬元-150萬元＝1
    10萬元）之犯罪所得，仍應依刑法第38條之1第1項前段宣告
    沒收，於全部或一部不能沒收或不宜執行沒收時，追徵其價
    額。
　㈢附表一編號6部分（即原判決附表一編號6、7、8），被告於1
    05年6月26日自甲○○處收受附表一編號6之1.03克拉鑽石裸石
    一顆（GIZ0000000000）後，於當日持該鑽石及其他珠寶一
    同典當，共當得69萬元，無從得知單件點當金額，惟被告與
    甲○○事後議價以29萬8,000元出售該物，共分六期給付，被
    告迄今未付款，爰依雙方議價金額，估算本件之犯罪所得為
    29萬8,000元。另附表一編號6係於密切之時間、地點所為，
    各行為之獨立性極為薄弱，屬實質上一罪之接續犯，原審就
    附表一編號6其中一部犯罪所得既有上開違誤，則全部均應
    撤銷。是以，附表一編號6之犯罪所得應為67萬8,000元（計
    算式：19萬元+29萬8,000元+19萬元＝67萬8,000元），應依
    刑法第38條之1第1項前段宣告沒收，於全部或一部不能沒收
    或不宜執行沒收時，追徵其價額。
四、上訴駁回部分：
　  除上開犯罪所得沒收撤銷改判部分外，原審以被告上開犯行
    ，事證明確，適用刑法第336條第2項、第339條第1項、第38
    條之1第1項前段、第3項之規定，並以行為人之責任為基礎
    ，審酌被告為珠寶精品店之經營者，經營長達35年之時間，
    乃從事珠寶精品買賣業務之人，於發生財務危機、周轉不靈
    時，竟不思循合法借貸方式紓解債務問題，而未善盡本份職
    責，將其業務持有之鑽石、珠寶侵占入己，隨後又持該等鑽
    石、珠寶至當舖典當變現，亦未履行與甲○○、乙○○對於價金
    給付，致甲○○、乙○○須另行再至當舖將原有物件贖回，造成
    其等之損失，迄今仍以消極態度面對其所為，亦未與甲○○、
    乙○○達成和解，所為實有不該，且犯後態度非佳。惟衡酌被
    告並無前科，有本院被告前案紀錄表在卷可佐，兼衡被告犯
    罪動機、目的、手段，暨其自承銘傳大學畢業之智識程度，
    目前無工作，靠販賣自製手作蛋糕維生，每月收入約3萬元
    之家庭經濟生活狀況，因發生財務問題後離婚，子女對其不
    諒解等等情等一切情狀，爰分別量處如附表一至三「罪刑主
    文」欄所示之刑，並就所犯業務侵占罪、詐欺取財罪所處之
    刑，定其應執行刑為有期徒刑6年。另說明沒收部分：①被告
    上揭事實欄一、㈠附表一編號1至4、7至12所示之犯行，被告
    持附表一所示珠寶單件典當之部分，以所得之典當金額為其
    犯罪所得，非單件典當者，依典當紀錄暨贖回金額、雙方議
    價金額估算其犯罪所得，上開二部分扣除被告已給付甲○○之
    金額後，剩餘之數額均未扣案且未實際發還甲○○，應依刑法
    第38條之1第1項前段、第3項規定宣告沒收，於全部或一部
    不能沒收或不宜執行沒收時，追徵其價額；②被告上揭事實
    欄一、㈡附表二編號1至7及附表三編號1至3所示之犯行，被
    告持附表二編號1至7及附表三編號1至3所示珠寶單件典當部
    分，以所得之典當金額為其犯罪所得，非單件典當者，依典
    當紀錄、委託銷售金額、保管條上記載之金額估算其犯罪所
    得，上開二部分之犯罪所得均未扣案，應依刑法第38條之1
    第1項前段、第3項規定宣告沒收，於全部或一部不能沒收或
    不宜執行沒收時，追徵其價額；③被告上揭事實欄一、㈢附表
    三編號4所示犯行，尚未給付乙○○之150萬元為其犯罪所得，
    雖未扣案，仍應依刑法第38條之1第1項前段、第3項規定宣
    告沒收，於全部或一部不能沒收或不宜執行沒收時，追徵其
    價額。經核認事用法並無不當，量刑及沒收亦屬妥適。從而
    ，被告提起上訴猶執前詞否認此部分犯行，核無理由，業經
    本院指駁如前，應予駁回。
據上論斷，應依刑事訴訟法第368條、第369條第1項前段、第364
條，刑法第38條之1第1項前段、第3項，判決如主文。　　
本案經檢察官盧慧珊提起公訴及追加起訴，檢察官黃騰耀到庭執
行職務。
中　　華　　民　　國　　110 　年　　8 　　月　　25　　日
                  刑事第二十五庭審判長法　官  邱滋杉
                                      法　官  黃翰義
                                      法　官  陳彥年
以上正本證明與原本無異。
不得上訴。
                                      書記官  陳嬿如
中　　華　　民　　國　　110 　年　　8 　　月　　25　　日
附錄：本案論罪科刑法條全文　　　　　　　　　　　　　　
中華民國刑法第336條
對於公務上或因公益所持有之物，犯前條第1項之罪者，處1年以
上7年以下有期徒刑，得併科15萬元以下罰金。
對於業務上所持有之物，犯前條第1項之罪者，處6月以上5年以
下有期徒刑，得併科9萬元以下罰金。
前二項之未遂犯罰之。
中華民國刑法第339條
意圖為自己或第三人不法之所有，以詐術使人將本人或第三人之
物交付者，處5年以下有期徒刑、拘役或科或併科50萬元以下罰
金。
以前項方法得財產上不法之利益或使第三人得之者，亦同。
前二項之未遂犯罰之。
附表一：
編號 交付人 交付時間(民國） 交付物品 證書編號 收受人 保管條編號 保管條上記載金額(新臺幣/元） 被告持該物首次典當時間（民國） 大千當舖當票號碼 典當金額(新臺幣/元） 贖回日期(民國） 贖回人 備註 罪刑主文 1 甲○○ 105.03.23 750鑽石戒指1件2.05CT 無 丙○○ 001196 550,000 105.03.29 119765 800,000 105.09.21 丙○○ 1.本次典當除該物外，尚包含裸鑽2件（計3件），共當得80萬元。 2.被告於105年3月29日將本件典當後，於105年4月11日贖回，同日將本件與裸鑽1件再次典當(當票號碼119839)，當得金額62萬元。 3.雙方事後議價以38萬元出售，被告開立發票日為105年9月25日之支票、票面金額38萬元與甲○○，為跳票未付。 4.以38萬元估算本件犯罪所得。 丙○○犯業務侵占罪，處有期徒刑捌月。未扣案之犯罪所得新臺幣參拾捌萬元均沒收，於全部或一部不能沒收或不宜執行沒收時，追徵其價額。 2 甲○○ 105.04.28 鑽石裸石1 顆1.09CT GIZ 0000000000 丙○○ 001110 322,190 105.04.29 119916 870,000 105.07.29 甲○○ 1.本次典當除該物外，尚包含K金玉墜子1件、裸鑽1件計3件，共當得87萬元。 2.被告於105年4月29日將本件典當後，於105年5月23日贖回，同日將本件與裸鑽1件再次典當(當票號碼120013)，當得金額37萬元。 3.雙方事後議價以31萬4,000元出售，被告於105年7月15日已給付11萬4,000元與甲○○，仍有20萬元未付。 4.甲○○於105年7月29日以18萬5,000元贖回。 5.以20萬元估算本件犯罪所得。 丙○○犯業務侵占罪，處有期徒刑捌月。未扣案之犯罪所得新臺幣貳拾萬元均沒收，於全部或一部不能沒收或不宜執行沒收時，追徵其價額。 3 甲○○ 105.06.07 鑽石裸石1顆1.10CT GIZ 0000000000 丙○○ 001145 221,364 105.06.08 120094 585,000 105.08.08 甲○○ 1.本次典當除附表一編號3、4之2件物品外，尚包含K金玉寶石戒指1件計3件，共當得58萬5,000元。 2.被告於105年6月8日將本件典當後，復於105年7月1日贖回，再於105年7月6日將本件與K金鑽石手鍊1件、K金玉寶石手鍊1件（共3件）再次典當（當票號碼120205)，當得金額26萬元；又於同日贖回。 3.被告於105年7月6日贖回後，於同日又將本件與K金藍寶石戒指1件、K金鑽石手鍊1件（共3件）再次典當（當票號碼120206)，當得金額36萬元；復於105年7月22日贖回。 4.被告於105年7月22日贖回本件後，當日又與附表一編號9之9.27克拉鑽石手鍊(共2件）再次典當(當票號碼120272)，當得21萬元。嗣於105年8月8日由告訴人甲○○以14萬元贖回。 5.雙方事後議價以21萬元出售，並約定被告於105年8月25日前給付21萬元與甲○○，惟均未付。 6.以10萬5,000元估算本件犯罪所得。 丙○○犯業務侵占罪，處有期徒刑捌月。未扣案之犯罪所得新臺幣拾萬伍仟元均沒收，於全部或一部不能沒收或不宜執行沒收時，追徵其價額。 4 甲○○ 105.06.08 鑽石裸石1顆1.5CT GIZ 0000000000 丙○○ 001147 641,374 105.06.08 120094  105.07.28 甲○○ 1.本次典當除附表一編號3、4之2件物品外，尚包含K金玉寶石戒指1件計3件，共當得58萬5,000元。 2.被告於105年6月8日將本件典當後，復於105年7月1日贖回，於105年7月6日將本件與红寶石4.02CT 1件（共2件）再次典當（當票號碼120212)，當得金額45萬元；復於105年7月11日贖回。 3.被告於105年7月11日贖回後，於同日又將本件與附表一編號10、編號11之1.07克拉鑽石、K金珠寶石戒指1件（共4件）再次典當（當票號碼120220)，當得金額65萬元；復於105年7月14日贖回。 4.被告於105年7月14日贖回本件後，當日又與裸鑽1件、附表一編號10所示之物、玉寶石手鐲1件、K金珠寶石戒指1件（共5件）再次典當(當票號碼120240)，當得63萬5,000元。嗣於105年7月28日由甲○○以35萬元贖回。 5.雙方事後議價以61萬8,000元出售，被告於105年6月30日、7月25日分別給付甲○○16萬8,000元、12萬5,000元與甲○○，仍有32萬5,000元未付。 6.以32萬5,000元估算本件犯罪所得。 丙○○犯業務侵占罪，處有期徒刑捌月。未扣案之犯罪所得新臺幣參拾貳萬伍仟元均沒收，於全部或一部不能沒收或不宜執行沒收時，追徵其價額。 5 甲○○ 105.06.13 鑽石裸石1顆3.21CT GIZ 0000000000 丙○○ 001251 3,509,408 105.06.13 120104 2,600,000 無 無 1.本次僅當1件。 2.105年10月5日流當。 3.雙方事後議價以335萬元出售，被告已給付甲○○150萬元與甲○○，仍有185萬元跳票未付。 4.本件犯罪所得為110萬元。 丙○○犯業務侵占罪，處有期徒刑貳年。未扣案之犯罪所得新臺幣壹佰壹拾萬元均沒收，於全部或一部不能沒收或不宜執行沒收時，追徵其價額。 6  甲○○ 105.06.26 鑽石裸石1顆1.12CT GIZ 0000000000 丙○○ 001260 339,890 105.06.27 120159 380,000 105.07.29 甲○○ 1.本次典當除本件外，尚包含附表一編號6之1.36克拉鑽石物計2件，共當得38萬元。 2.雙方事後議價以32萬4,000元出售，共分6期給付，均未付款。 3.嗣於105年7月29日由甲○○以18萬元贖回。 4.以19萬元估算本件犯罪所得。 丙○○犯業務侵占罪，處有期徒刑壹年貳月。未扣案之犯罪所得新臺幣陸拾柒萬捌仟元均沒收，於全部或一部不能沒收或不宜執行沒收時，追徵其價額。  甲○○ 105.06.26 鑽石裸石1顆1.03CT GIZ 0000000000 丙○○ 001260 312,577 105.06.27 120162 690,000 105.07.01 丙○○ 1.本次典當除本件外，尚包含裸鑽2件計3件，共當得69萬元。 2.雙方事後議價以29萬8,000元出售，共分6期給付，均未付款。 3.以29萬8,000元估算本件犯罪所得。   甲○○ 105.06.26 鑽石裸石1顆1.36CT GIZ 0000000000 丙○○ 001260 386,698 105.06.27 120159 380,000 105.07.29 甲○○ 1.本次典當除本件外，尚包含附表一編號6之1.12克拉鑽石計2件，共當得38萬元。 2.雙方事後議價以38萬6,000元出售，並約定105年9月30日付款，惟被告未付款。 3.嗣於105年7月29日由甲○○以20萬元贖回。 4.以19萬元估算本件犯罪所得。  7 甲○○ 105.06.27 鑽石裸石1 顆1.09CT GIZ 0000000000（見105他11836卷第23頁，原判決誤載為GIZ0000000000） 丙○○ 001265 324,173 105.06.28 120164 1,250,000 105.07.28 甲○○ 1.本次典當除附表一編號7所示之物外，尚包含K金玉寶石墜子2件、附表三編號4所示之物、K金藍寶石1件計6件，共當得125萬元 2.被告於105年6月28日典當後，於105年7月1日贖回，於105年7月14日將附表一編號7所示之物併與K金红寶石1件（共3件）再次典當(當票號碼120242)，當得金額80萬元：復於105年7月28日由甲○○各以20萬元贖回。 3.雙方事後就附表一編號7之1.09克拉鑽石議價以31萬6,000元出售，附表一編號7之1.10克拉鑽石議價以31萬9,000元出售，均分6期給付，惟均未付款。 4.各以25萬元估算本件犯罪所得。 丙○○犯業務侵占罪，處有期徒刑拾月。未扣案之犯罪所得新臺幣伍拾萬元均沒收，於全部或一部不能沒收或不宜執行沒收時，追徵其價額。  甲○○ 105.06.27 鑽石裸石1顆1.10CT GIZ 0000000000（見105他11836卷第23頁，原判決誤載為GIZ0000000000） 丙○○ 001265 327,147 105.06.28 120164      8 甲○○ 105.06.29 鑽石裸石1顆1.10CT GIZ 0000000000 丙○○ 001267 363,836 105.06.29 120167 430,000 105.07.29 甲○○ 1.本次典當含附表一編號8所示之物計2件，共當得43萬元。 2.雙方事後附表一編號8所示之物議價各以35萬5,000元出售，共分6期給付，惟均未付款。 3.嗣於105年7月29日由甲○○各以21萬5,000元贖回。 4.各以21萬5,000元估算本件犯罪所得。 丙○○犯業務侵占罪，處有期徒刑捌月。未扣案之犯罪所得新臺幣肆拾參萬元均沒收，於全部或一部不能沒收或不宜執行沒收時，追徵其價額。  甲○○ 105.06.29 鑽石裸石1顆1.10CT GIZ 0000000000 丙○○ 001267 363,836 105.06.29 120167      9 甲○○ 105.07.02 鑽石裸石1顆2.13CT GIZ 0000000000 丙○○ 001270 1,353,964 105.07.04 120191 1,200,000 105.07.28 甲○○ 1.本次典當除本件外，尚包含K金祖母綠寶石戒指1件計2件，共當得120萬元。 2.雙方事後議價以130萬元出售，分3期給付，均未付款。 3.嗣於105年7月28日由甲○○以80萬元贖回。 4.本件犯罪所得為80萬元。 丙○○犯業務侵占罪，處有期徒刑壹年貳月。未扣案之犯罪所得新臺幣玖拾萬伍仟元均沒收，於全部或一部不能沒收或不宜執行沒收時，追徵其價額。  甲○○ 105.07.02 750鑽石手鍊1條9.27CT 無 丙○○ 001270 370,000 105.07.06 120205 260,000 105.08.08 甲○○ 1.本次典當除本件外，尚包含K金玉寶石項鍊1件、附表一編號3所示之物計3件，共當得26萬元。 2.被告於105年7月6日贖回後，於105年7月22日將本件及附表一編號3所示之物（共2件）再次典當（當票號碼120272），當得金額21萬元；復於105年8月8日由告訴人甲○○以7萬元贖回。 3.以10萬5,000元估算本件犯罪所得。  10 甲○○ 105.07.06 鑽石裸石1顆1.01CT GIZ 0000000000 丙○○ 001272 212,701 105.07.06 120207 450,000 105.07.28 丙○○ 1.本次保管條共給付本件及附表一編號11之1.07克拉鑽石，然甲○○於105年7月14日取回附表一編號11之物。 2.本次典當除本件外，尚包含K金红寶石戒指1件、附表一編號11之1.07克拉鑽石、玉寶石手鐲1件、K金珠寶石戒指1件計5件，共當得45萬元。復於105年7月11日由被告贖回。 3.附表一編號10、編號11之1.07克拉鑽石，被告於105年7月11日贖回後，被告又持本件與附表一編號4、編號11之1.07克拉鑽石及K金珠寶石戒指1件計4件再次典當(當票號碼120220)，復於105年7月14日由被告贖回。 4.被告於105年7月14日贖回本件後，於同日再與附表一編號4所示之物、裸鑽1件、玉寶石手鐲1件、K金珠寶石戒指1件（共5件）再次典當（當票號碼120240)，當得63萬5，000元。 5.雙方議價以20萬元出售，分三期給付，均未給付。 6.以25萬元估算本件犯罪所得。 丙○○犯業務侵占罪，處有期徒刑捌月。未扣案之犯罪所得新臺幣貳拾伍萬元均沒收，於全部或一部不能沒收或不宜執行沒收時，追徵其價 11  甲○○ 105.07.20 鑽石裸石1顆1.07CT GIZ 0000000000 丙○○ 001283 281,144 105.07.20 120258 2,130,000 105.08.08 甲○○ 1.本次典當除附表一編號11所示之物外，尚包含K金鑽石戒指1件、裸鑽1件、K金藍寶石戒指2件計6件，共當得213萬元。被告復於105年7月28日贖回。 2.被告於105年7月28日贖回後，於同日將本件再次典當（當票號碼120294)，當得金額17萬元；復於105年8月8日由告訴人甲○○以17萬元贖回。 3.本件犯罪所得為17萬元。 丙○○犯業務侵占罪，處有期徒刑捌月。未扣案之犯罪所得新臺幣貳拾肆萬元均沒收，於全部或一部不能沒收或不宜執行沒收時，追徵其價  甲○○ 105.07.20 鑽石裸石1顆1.02CT方鑽 GIZ 0000000000 丙○○ 001283 174,894 105.07.20 120258  105.08.08 甲○○ 1.本次典當除附表一編號11所示之物外，尚包含K金鑽石戒指1件、裸鑽1件、K金藍寶石戒指2件計6件，共當得213萬元。被告復於105年7月28日贖回。 2.被告於105年7月28日贖回後，於同日將本件再次典當（當票號碼120296)，當得金額7萬元；復於105年8月8日由告訴人甲○○以7萬元贖回。 3.本件犯罪所得為7萬元。  12 甲○○ 105.07.22 鑽石裸石1顆1.10CT GIZ 0000000000 丙○○ 001288 326,947 105.07.22 120271 300,000 105.08.02 王天送（甲○○另找王天送贖回） 1.保管條上備註：7/26㈡如無確定售出，須歸還。如售出須於7/29㈤支付現金貨款等記載。 2.本次典當除本件外，尚包含K金鑽戒1件計2件，共當得30萬元。 3.嗣於105年8月2日由甲○○以20萬元贖回。 4.以25萬元估算本件犯罪所得。 丙○○犯業務侵占罪，處有期徒刑捌月。未扣案之犯罪所得新臺幣貳拾伍萬元均沒收，於全部或一部不能沒收或不宜執行沒收時，追徵其價額。 
附表二：
編號 交付人 交付時間 (民國） 交付物品 證書 編號 收受人 保管條編號 保管條上記載金額（新臺幣/元） 被告持該物首次典當時間（民國） 大千當舖 當票號碼 典當金額(新臺幣/元） 贖回日期 (民國） 贖回人 備註 罪刑主文 1 乙○○ 104.01.28 玉手鐲1件 無 陳碧玉 4658 600,000 105.08.08 120331 100,000 105.08.08 乙○○ 1.因玉手鐲無證書編號可供比對，然依乙○○所述：被告於105年1月28日收到本件後，於105年2月1日即與他物共同典當（當票號碼119439)，復於105年2月22日由被告贖回。被告於105年2月22日贖回後， 又於當日再度典當（當 票號碼119570)，於10 5年3月29日由被告贖 回，又於當日典當（當 票號碼119763)，復於 105年4月7日贖回。同 日贖回後，又於當日典 當，再於105年4月11日 贖回（當票號碼00000 0) ，105年4月11日當 日又再度典當（當票號 碼119840)。 2.嗣後乙○○於105年8月8日以10萬500元贖回。 3.以20萬元估算本件犯罪所得。 丙○○犯業務侵占罪，處有期徒刑捌月。未扣案之犯罪所得新臺幣貳拾萬元均沒收，於全部或一部不能沒收或不宜執行沒收時，追徵其價額。 2 乙○○ 105.02.04 玉手鐲1件(約163.31CT) 無 陳碧玉 4663 1,600,000 105.02.22 119571 420,000 105.08.01 乙○○ 1.本次典當除本件外，尚包含裸鏆1件計2件，共當得42萬元。被告復於105年3月7日贖回。 2.被告於105年3月7日贖回後，於同日又將本件再次典當（當票號碼119646)，當得金額20萬元；復於105年8月1日由乙○○以21萬80元贖回。 3.本件犯罪所得為20萬元。 丙○○犯業務侵占罪，處有期徒刑捌月。未扣案之犯罪所得新臺幣貳拾萬元均沒收，於全部或一部不能沒收或不宜執行沒收時，追徵其價額。 3 乙○○ 105.06.13 红寶石5.33CT1件 GRS 0000-000000 陳碧玉 4275 1,450,000 105.06.14 120109 500,000 105.08.01 乙○○ 1.於105年8月1日由乙○○以52萬元贖回。 2.本件犯罪所得為50萬元。 丙○○犯業務侵占罪，處有期徒刑拾月。未扣案之犯罪所得新臺幣伍拾萬元均沒收，於全部或一部不能沒收或不宜執行沒收時，追徵其價額。 4 乙○○ 105.06.28 红寶石5.05CT1件 GRS 0000-000000 陳碧玉 4286 1,100,000 105.06.28 120164 1,250,000 105.08.08 乙○○ 1.本次典當除本件外，尚包含附表一編號9、10、K金玉墜子2件、K金藍寶石戒指1件計6件，共當得125萬元（見107偵10659卷第445頁，原判決誤載為80萬元）。被告復於105年7月1日贖回。 2.被告於105年7月1日贖回後，於105年7月14日又將本件與附表一編號7所示之物計3件再次典當（當票號碼120242)，當得金額80萬元；復於105年7月28日由被告贖回。 3.被告於105年7月28日贖回後，於同日又將本件再次典當（當票號碼120293)，當得金額40萬元；復於105年8月1日由被告贖回。 4.乙○○於105年8月1日持本件物品付息轉單(當票號碼120313)，當得40萬元。嗣於105年8月8日再由乙○○以40萬2880元（見108易519卷二第145頁，原判決誤載為40萬880元）贖回。 5.本件犯罪所得為40萬元。 丙○○犯業務侵占罪，處有期徒刑捌月。未扣案之犯罪所得新臺幣肆拾萬元均沒收，於全部或一部不能沒收或不宜執行沒收時，追徵其價額。 5 乙○○ 105.06.30 藍寶石戒指27.97CT1件 GRS 0000-000000 丙○○ 4289 6,300,000 105.06.30 120171 750,000 105.08.01 乙○○ 1.係由乙○○直接交付與丙○○，無簽收記錄，保管條上註記「再借未還」。 2.本次典當除本件外，尚包含玉寶石手鐲1件計2件，共當得75萬元（當票號碼120171)。被告復於105年7月14日贖回。 3.被告於105年7月14日贖回後，於翌日（15日）將本件再次典當（計1件、當票號碼120245)，當得金額70萬元。復於105年7月18日由被告贖回。 4.被告於105年7月18日贖回後，於105年7月20日將本件與附表一編號11、K金鑽石戒指1件、裸鑽1件、K金藍寶石戒指1件再次典當(計6件、當票號碼120258)，當得金額213萬元。復於105年7月28日由被告贖回。 5.被告於105年7月28日贖回後，又於同日將本件單獨典當（當票號碼120299)，當得70萬元。 6.嗣由乙○○於105年8月1日以70萬3100元贖回。 7.本件犯罪所得為70萬元。 丙○○犯業務侵占罪，處有期徒刑拾月。未扣案之犯罪所得新臺幣柒拾萬元均沒收，於全部或一部不能沒收或不宜執行沒收時，追徵其價額。 6 乙○○ 105.07.02 祖母綠6.56CT1件 附保證書 陳碧玉 4291 800,000 105.07.04（見107偵10659卷第461頁，原判決誤載為105.07.28） 120191（見107偵10659卷第461頁，原判決誤載為120288） 400,000 105.08.01 乙○○ 1.本次典當除本件外，尚包含附表一編號9之2.13克拉鑽石計2件，共當得120萬元。被告復於105年7月28日贖回。 2.被告於105年7月28日贖回後，於同日又將本件再次典當（計1件、當票號碼120288)，當得金額40萬元。 3.嗣於105年8月1日再由乙○○以40萬2,300元贖回。 4.本件犯罪所得為40萬元。 丙○○犯業務侵占罪，處有期徒刑捌月。未扣案之犯罪所得新臺幣肆拾萬元均沒收，於全部或一部不能沒收或不宜執行沒收時，追徵其價額。 7 乙○○ 105.07.06 红寶石粒5.13CT1件  陳碧玉 4295 2,300,000 105.07.06 120213 1,000,000（見107偵10659卷第473頁，原判決誤載為800,000元） 105.08.01 乙○○ 1.本次典當除本件外，尚包含K金玉寶石墜子1件、K金玉寶石戒指1件計3件，共當得100萬元(當票號碼120213)。被告復於105年7月18日贖回。 2.被告於105年7月18日贖回後，於同日再將本件及K金玉墜子1件計2件典當（當票號碼120249)，共當得80萬元。被告復於105年7月25日贖回。 3.被告於105年7月25日贖回後，於同日又將本件再次典當（當票號碼120277)，當得金額40萬元。 4.嗣於105年8月1日再由乙○○以40萬2,666元贖回。 5.以40萬元估算本件犯罪所得。 丙○○犯業務侵占罪，處有期徒刑捌月。未扣案之犯罪所得新臺幣肆拾萬元均沒收，於全部或一部不能沒收或不宜執行沒收時，追徵其價額。 
附表三：
編號 交付人 交付時間 (民國） 交付物品 證書 編號 收受人 保管條編號 保管條上記載金額（新臺幣/元） 被告持該物首次典當時間（民國） 大千當舖 當票號碼 典當金額(新臺幣/元） 贖回日期 (民國） 贖回人 備註 罪刑主文 1  乙○○ 105.06.27 古錢墜1件  陳碧玉 4283 600,000 105.06.27 120161 900,000 105.08.00 (0000000) 乙○○ (乙○○ 找陳玉蘭 贖回） 1.本次典當除該2件外，尚包含K金藍寶石戒指1件計3件，共當得90萬元（當票號碼120161)。被告復於105年6月30日贖回。 2.被告於105年6月30日贖回後，於同日又將該2件及K金红寶石戒指1件再次典當（計3件、當票號碼120176)，當得金額60萬元。 3.嗣於105年8月1日再由乙○○贖回。 4.各以30萬元估算本件犯罪所得。 丙○○犯業務侵占罪，處有期徒刑捌月。未扣案之犯罪所得新臺幣陸拾萬元均沒收，於全部或一部不能沒收或不宜執行沒收時，追徵其價額。  乙○○ 105.06.27 桃心墜1件  陳碧玉 4283 2,200,000        2  乙○○ 105.07.01 祖母綠12.04CT1件 GRS 0000-000000 陳碧玉 4290 3,500,000 105.07.01 120185 800,000 105.08.01 乙○○ 1.嗣於105年8月1日再由告訴人乙○○以82萬元贖回。 2.本件犯罪所得為80萬元。 丙○○犯業務侵占罪，處有期徒刑貳年肆月。未扣案之犯罪所得新臺幣參佰捌拾萬元均沒收，於全部或一部不能沒收或不宜執行沒收時，追徵其價額。  乙○○ 105.07.01 鑽石3.05CT 1件 GIA 00000000 陳碧玉 4290 2,033,549 105.07.01 120183 1,520,000 105.08.01 乙○○ 1.嗣於105年8月1日再由告訴人乙○○以446萬7920元贖回本件、附表二編號2之3.02克拉鑽石及附表三編號3所示之物。 2.本件犯罪所得為152萬元。   乙○○ 105.07.01 鑽石3.02CT 1件 GIZ 0000000000 陳碧玉 4290 2,222,901 105.07.01 120184 1,480,000 105.08.01 乙○○ 本件犯罪所得為148萬元。  3 乙○○ 105.07.22 鑽石2.06CT 1件  丙○○ 4105 1,175,374 105.07.22 120266 1,390,000 105.08.01 乙○○ 1.本次典當除附表三編號3所示之物外，尚包含裸鑽1件計3件，共當得139萬元。 2.各以55萬元估算本件犯罪所得。 丙○○犯業務侵占罪，處有期徒刑壹年貳月。未扣案之犯罪所得新臺幣壹佰壹拾萬元均沒收，於全部或一部不能沒收或不宜執行沒收時，追徵其價額。  乙○○ 105.07.22 鑽石2.07CT 1件  丙○○ 4105 1,181,079 105.07.22       4 乙○○ 105.07.25 祖母綠11.47CT1件 GRS 0000-000000 丙○○ 4109 2,200,000 105.07.25 120278 1,000,000 105.08.01 乙○○ 1.被告表示要以200萬元「買斷」。 2.被告已給付50萬元。 3.本件犯罪所得為150萬元。 丙○○犯詐欺取財罪，處有期徒刑壹年肆月。未扣案之犯罪所得新臺幣壹佰伍拾萬元均沒收，於全部或一部不能沒收或不宜執行沒收時，追徵其價額。